【裁判字號】    99,抗,316
【裁判日期】    990803
【裁判案由】    停止執行
【裁判全文】
臺灣高等法院臺中分院民事裁定           99年度抗字第316號
抗  告  人
即相 對 人
即第 三 人  襁繨有限公司
法定代理人  乙○○
相  對  人
即抗 告 人
即拍 定 人  丙○○
            甲○○
上列抗告人因與相對人等間停止執行事件，兩造對於中華民國99
年6月11日臺灣彰化地方法院99年度聲字第63號所為裁定，各自
提起抗告，本院裁定如下：
    主  文
原裁定廢棄。
抗告人（即第三人）襁繨有限公司供擔保新臺幣柒拾萬肆仟玖
佰伍拾伍元後，台灣彰化地方法院99年度司執字第12812號執行
事件之強制執行程序，於台灣彰化地方法院99年度訴字第468號
事件判決確定、和解或撤回起訴前，應暫予停止。
相對人丙○○、甲○○等抗告均駁回。
第一、二審訴訟費用由相對人丙○○、甲○○負擔。
    理  由
一、按有回復原狀之聲請，或提起再審或異議之訴，或對於和解
    為繼續審判之請求，或提起宣告調解無效之訴、撤銷調解之
    訴，或對於許可強制執行之裁定提起抗告時，法院因必要情
    形或依聲請定相當並確實之擔保，得為停止強制執行之裁定
    ，強制執行法第18條第2項定有明文。又按法院依強制執行
    法第十八條第二項定擔保金額而准許停止強制執行之裁定者
    ，該項擔保係備供債權人因停止執行所受損害之賠償，其數
    額應依標的物停止執行後，債權人未能即時受償或利用該標
    的物所受之損害額，或其因另供擔保強制執行所受之損害額
    定之，非以標的物之價值或其債權額為依據（最高法院86年
    度台抗字第442號裁判參照）。又按執行法院為非訟法院，
    僅得依執行名義為強制執行，無權調查審認當事人實體上權
    利義務之爭執（最高法院80年度台抗字第198號裁判參照）
    。
二、抗告人即相對人（即第三人）襁繨有限公司（下簡稱抗告人
    或襁繨有限公司）主張：原審98年度司執字第12812號執行
    事件（下簡稱系爭執行案件），拍賣債務人劉西斌所有坐落
    彰化縣二水鄉○○○段521-18、521-19地號土地（下均簡稱
    系爭土地），並由相對人丙○○、甲○○拍定在案，然襁繨
    有限公司早於民國（下同）93年7月1日起向債務人劉西斌承
    租系爭土地迄今（下簡稱系爭租賃關係），惟相對人丙○○
    、甲○○均否認系爭租賃關係存在，乃對相對人丙○○、甲
    ○○提起第三人異議之訴（即原審99年度訴字第468號案件
    ，下簡稱系爭第三人異議訴訟），請求撤銷系爭執行案件之
    點交執行命令，並依強制執行法第18條第2項規定，請求供
    擔保後，停止系爭執行案件之執行。又查系爭土地拍定價格
    合計為新台幣（下同）3,392,100元，酌審擔保金應以丙○
    ○、甲○○因本件停止強制執行而不能利用或處分系爭土地
    所受之損害額為準，再依法定利率5%，及推估之法院審理系
    爭第三人異議訴訟期間約為3年計算，始為合理。然原審竟
    命襁繨有限公司提供高額擔保金180萬元，又未明其理由
    ，顯有未當，為此提起抗告。另執行法院就實體法律關係並
    無實質審查權，僅能形式審查，若有爭議，當事人應徇民事
    訴訟程序解決，且襁繨有限公司已提起系爭第三人異議訴訟
    並同時確認系爭租賃關係存在。是丙○○、甲○○以否認系
    爭租賃關係存在為由，抗辯襁繨有限公司所提本件停止執行
    之聲請不合法云云，顯屬無據，並請求駁回對造之抗告等詞
    。
三、相對人即抗告人（即拍定人）丙○○、甲○○（下簡稱相對
    人或丙○○、甲○○）則以：查襁繨有限公司與債務人劉西
    斌訂立之系爭租賃關係，違反新修正之民法第425條第2項規
    定，應屬無效，是原裁定准襁繨有限公司提供180萬元供擔
    後，准予停止系爭執行案件，於法不合。再者，襁繨有限公
    司尚未提供180萬元擔保金，為此提起抗告，求為廢棄原裁
    定等詞置辯。
四、查襁繨有限公司主張伊對系爭土地有系爭租賃關係為由，提
    起系爭第三人異議訴訟，請求撤銷系爭執行案件之點交執行
    命令等情，業經本院調閱上開第三人異議訴訟及系爭執行案
    件卷宗，核閱無誤，自堪信為真實。是揆諸首開說明，襁繨
    有限公司以提起系爭第三人異議訴訟為由，請求停止系爭執
    行案件之執行，洵屬有據。又執行法院為非訟法院，僅得依
    執行名義為強制執行，無權調查審認當事人實體上權利義務
    之爭執，是丙○○、甲○○抗辯系爭租賃關係屬無效，不得
    停止系爭執行案件之執行云云，乃實體事項，非執行法院所
    能審究，是丙○○、甲○○之抗辯，自不足取，應駁回彼等
    抗告。
五、次查襁繨有限公司提起系爭第三人異議訴訟，並依強制執行
    法第18條第2項規定，請求供擔保後，停止系爭執行案件之
    執行，既有理由，次應審酌者為其擔保金額，茲分述如下：
    查系爭執行案件其執行標的物即系爭土地，其拍定價格合計
    為3,392,100元，有拍賣筆錄及不動產權利移轉證書附系爭
    執行案件卷宗可稽，又依各級法院辦案期限實施要點規定，
    第一審期限為1年4月、第二審期限為2年、第三審期限為1年
    （按本案訴訟可上訴至第三審）。則預估本件訴訟確定約需
    時為：第一審：1年4月、二審：2年、三審：1年，合計為4
    年4月，且應以法定遲延利息即週年利率5％計算其損害，則
    故本件若准予停止執行，丙○○、甲○○未能即時利用系爭
    土地所受損害為734,955元（計算式3,392,1005％4又1/
    3＝734,955；小數點以下，四捨五入），並應以該金額為擔
    保金，始為允當。是應命襁繨有限公司為丙○○、甲○○提
    供734,955元擔保後，准予停止系爭執行案件之執行。然原
    裁定逕命襁繨有限公司提供180萬元擔保，始准為停止執行
    ，顯有未當。是襁繨有限公司抗告意旨指摘原裁定不當，求
    予廢棄改判，為有理由。爰由本院予以廢棄改判，如主文第
    二項所示。
六、本件事證已臻明確，兩造其餘攻擊或防禦方法及所提證據，
    均與本院心證之形成，不生影響，爰不一一再加以論述，併
    此明。
七、據上論結，本件抗告為有理由，應依民事訴訟法第四百九十
    五條之一、第四百四十九條第一項、第四百五十條、第四百
    九十二條、第七十八條、第八十五條第一項，裁定如主文。
中    華    民    國    99    年    8     月    3     日
            民事第一庭    審判長法  官  吳 火 川
                                法  官  胡 景 彬
                                法  官  陳 繼 先
以上正本係照原本作成。
再為抗告應以適用法規顯有錯誤為理由。
如提起再抗告者應於裁定送達後10日內向本院提出抗告理由狀（
須按照他造人數附具繕本）並繳納抗告裁判費新臺幣1,000元，
同時委任律師或具有律師資格之關係人為代理人。
                                書記官  陳 三 軫
中    華    民    國    99    年    8     月    4     日
                                                      Ｓ

司法院資訊處製作；財團法人民間司法改革基金會備份。
